【裁判字號】    89,簡上,105
【裁判日期】    890706
【裁判案由】    違反毒品危害防制條例
【裁判全文】
臺灣基隆地方法院刑事判決                        八十九年度簡上字第一０五號
    上  訴  人  臺灣基隆地方法院檢察署檢察官
    被      告  甲○○
右上訴人因被告違反毒品危害防制條例案件，不服本院基隆簡易庭八十九年度基簡字
第五二六號，中華民國八十九年七月六日第一審簡易判決（聲請案號：臺灣基隆地方
法院檢察署八十九年度毒偵字第一一六五號）提起上訴及移送併辦（八十九年度偵字
第二八七六號），本院合議庭判決如左：
    主  文
原判決撤銷。
甲○○連續施用第二級毒品，累犯，處有期徒刑陸月，如易科罰金以佰元折算壹日
。扣案之第二級毒品安非他命零點柒公克（毛重）沒收銷燬之，吸食器壹支沒收。
    事  實
一、甲○○曾於民國八十一年間因違反麻醉藥品管理條例案件，經本院判處有期徒刑
    三年十月確定，於八十七年十月十一日執行完畢，又因施用毒品案件，經依本院
    八十八年度毒聲字第二０九七號、八十九年度毒聲字第一二八號裁定送觀察、勒
    戒後，認無繼續施用毒品之傾向，分別由台灣基隆地方法院檢察署檢察官於八十
    八年十月二十六日、八十九年三月七日，以八十八年度偵字第六六五號、六一一
    號、八十八年度毒偵字第九九五號、第一三一五號為不起訴處分確定。詎甲○○
    又基於概括犯意，自八十九年三月中旬起至八十九年六月十四日止，分別在基隆
    市○○○路一三五巷二十六號七樓江世雄（由檢察官另行偵辦）住處及基隆市○
    ○路二五０號其住處，連續施用第二級毒品多次。嗣分別為警於八十九年四月十
    八日晚間七時十分許、八十九年六月十四日凌晨一時三十分許，在基隆市○○路
    三六八巷九號前、基隆市○○路二四六巷十號查獲，並分別扣得安非他命０‧七
    公克（毛重）及其所有供施用安非他命之吸食器一支。
二、案經基隆市警察局第三分局、第二分局分別報請台灣基隆地方法院檢察署檢察官
    偵查起訴及移送併辦。
    理  由
一、右開事實，業據被告甲○○於本院審理時坦承不諱，並有安非他命毛重０‧七公
    克、吸食器一支扣案可證，且被告二次為警查獲所採之尿液經送鑑定結果，均呈
    甲基安非他命陽性反應，有基隆市衛生局檢驗成績書二紙在卷可稽。又被告前因
    施用第二級毒品案件，先後經本院裁定送觀察勒戒後，均認無繼續施用毒品之傾
    向，分別由臺灣基隆地方法院檢察署檢察官為不起訴處分確定，有本院被告全國
    前案紀錄表、台灣基隆地方法院檢察署刑案資料查註紀錄表在卷可按，被告三犯
    施用毒品犯行堪予認定。
二、核被告所為，係犯毒品危害防制條例第十條第二項之施用第二級毒品罪。其非法
    持有安非他命之低度行為應為非法施用安非他命之高度行為所吸收，不另論罪。
    被告先後多次施用安非他命犯行，時間緊接，所犯罪名及構成要件均相同，顯係
    基於概括犯意反覆為之，為連續犯，應依刑法第五十六條之規定以一罪論，並加
    重其刑。被告自八十九年四月十六日以後至八十九年六月十四日止，施用安非他
    命之犯行，雖未據公訴人起訴，惟被告該部分之犯行既與已起訴部分有連續犯之
    裁判上一罪關係，本院自得併為審理，附此敘明。又被告於八十一年間犯麻醉藥
    品管理條例罪，經本院判決有期徒刑三年十月，於八十七年十月十一日執行完畢
    ，有臺灣基隆地方法院檢察署刑案資料查註紀錄表在卷可案，其於五年以內再犯
    有期徒刑以上刑之本罪，為累犯，應遞予加重其刑。原審審酌被告犯罪之一切情
狀，適用毒品危害防制條例第十條第二項、第十八條第一項前段、刑法第十一條
    前段、第五十六條、第四十七條、第四十一條，罰金罰鍰提高標準條例第二條，
    量處被告有期徒刑六月，並諭知易科罰金之折算標準及將扣案之安非他命０‧七
    公克宣告沒收銷燬，認事用法，固無不合，惟原審不及就被告於起訴事實外之八
    十九年四月十九日起至同年六月十四日止，其餘多次施用安非他命犯行併予審判
    ，尚有未洽，檢察官上訴意旨執此指摘原判決不當，為有理由，應由本院將原判
    決撤銷改判，爰審酌被告之品行、犯罪之動機、目的、手段、犯罪所生危害及犯
    罪後態度等一切情狀，量處如主文第二項所示之刑，並諭知易科罰金之折算標準
    。扣案之第二級毒品安非他命（毛重四‧二公克）係違禁物，依法應併予宣告沒
    收銷燬之。吸食器一支係被告所有，供施用安非他命所用之物，此經被告供述在
    卷，併予宣告沒收。
據上論斷，應依刑事訴訟法第四百五十五條之一第三項、第三百六十九條第一項前段
、第三百六十四條、第二百九十九條第一項前段，毒品危害防制條例第十條第二項、
第十八條第一項前段、刑法第十一條前段、第五十六條、第四十七條、第四十一條、
、第三十八條第一項第二款前段、罰金罰鍰提高標準條例第二條，判決如主文。
本案經檢察官周慶華到庭執行職務。
中      華      民      國    八十九    年      十      月     十一     日
                                臺灣基隆地方法院刑事第三庭
                                        審判長法官  林火炎
                                        法      官  姚貴美
                                        法      官  陳培仁
右正本證明與原本無異。
不得上訴。
                                        書  記  官  施鴻均
中      華      民      國    八十九    年      十      月     十七     日
附錄論罪法條
毒品危害防制條例第十條第二項：
施用第二級毒品者，處三年以下有期徒刑。


司法院資訊處製作；財團法人民間司法改革基金會備份。
